【裁判字號】    88,交聲,226
【裁判日期】    890506
【裁判案由】    違反道路交通管理處罰條例聲明異議
【裁判全文】
臺灣臺北地方法院交通事件裁定                    八十八年度交聲字第二二六號
    異議人即
    受處分人  甲○○
右列受處分人因違反道路交通管理處罰條例案件，對於臺北市交通事件裁決所中華民
國八十八年三月一日所為之處分( 原處分案號：北市交裁字第四一○九六六號 )，聲
明異議，本院裁定如左：
        主      文
異議駁回。
        理      由
一、按汽車行駛於高速公路，而不遵管制之規定者，處汽車駕駛人新臺幣三千元以上
    六千元以下罰鍰，道路交通管理處罰條例第三十三條第一項定有明文。汽車駕駛
    人駕駛汽車違反道路交通管理處罰條例第三十三條規定者，除應依該條所規定之
    罰鍰處罰外，並記違規點數一點，道路交通管理處罰條例第六十三條第一項第一
    款亦有規定。
二、本件受處分人即異議人甲○○於八十七年十二月十八日凌晨三時五分許，駕駛一
    輛車牌CE-4926 號自用小客車，沿國道一號( 俗稱：中山高 )高速公路南下車道
    行駛，途經南向二五八公里處，明知該處行車速限為時速一百公里，竟以一百十
    八公里之行車速度超速十八公里行駛，為內政部警政署國道公路警察局第四警察
    隊( 下稱：國道四隊 )執勤員警廖志偉以車裝雷達測速器測獲其超速十八公里行
    駛，以受處分人有違反道路交通管理處罰條例第三十三條第一項規定之行為，即
    開啟警示燈並出示指揮棒攔停掣單舉發。嗣受處分人於應到案日期前向原處分機
    關申訴，經原處分機關請舉發單位即國道四隊調查結果，仍認受處分人有前開違
    規行為，原處分機關乃依道路交通管理處罰條例第三十三條第一項及第六十三條
    第一項第一款規定，於八十八年三月一日從輕裁處異議人罰鍰新臺幣三千元並記
    違規點數一點。
三、訊據受處分人固不否認其於前揭時地駕車為警攔停之事實，惟矢口否認其有任何
    違反道路交通管理處罰條例之行為，辯稱略以「我當時係獨自駕駛車牌CE-4926
    號自用小客車在高速公路內側車道行駛，同向車道前方及外側車道各有一輛車行
    駛中，我係第三輛車。執勤員警應係測得同向車道前方之車輛超速行駛，卻放行
    前車而將我所駕駛之車輛攔截」云云。經查：舉發單位執勤員警廖志偉查獲受處
    分人超速行駛時，係站立巡邏車外注視各車行車動態，在雷達測速範圍內亦無他
    車干擾，雷達器反應正常等情，有國道四隊八十八年一月廿日公警國四刑字第○
    四三三號函影本壹件在卷可稽，證人廖志偉亦於本院調查中到庭具結證述「我當
    時揮示警示棒請他停車，他沒停車繼續行駛，( 我們駕車 )前駛三公里左右才將
    他攔下」等情綦詳，載明筆錄在卷可資佐證。況查交通警察掣單舉發違反道路交
    通管理處罰條例所列之違規事實，本質上為行政處分，係公務員基於職務上之權
    力，依法就特定之具體事件所為之具公法上效果之單方面行政行為，基於公務員
    為公法上行為具有公信力之原則，該行政行為當可被推定為真正，其據以依法處
    分之事實認定亦為正確無誤。本件異議人空言否認，所辯無非係卸責之詞，不足
    採信。本件超速違規事證明確，原處分機關依道路交通管理處罰條例第三十三條
    第一項及第六十三條第一項第一款規定從輕裁處罰鍰新臺幣三千元並記違規點數
    一點，核無違誤，本件受處分人之異議為無理由，自應將其異議駁回。
據上論斷，應依道路交通案件處理辦法第十九條，裁定如主文。
中      華      民      國    八  十  九    年     五     月     六     日
                          臺灣臺北地方法院交通法庭
                                  法  官  鍾    華
右正本證明與原本無異。
如不服本裁定，應於裁定送達後五日內向本院提出抗告狀。
                                  書記官  黃 繡 琴
中      華      民      國    八  十  九    年     五     月     八     日


司法院資訊處製作；財團法人民間司法改革基金會備份。
